【裁判字號】    97,消債更,564
【裁判日期】    981030
【裁判案由】    更生事件
【裁判全文】
臺灣士林地方法院民事裁定           97年度消債更字第564號
聲  請  人
即  債務人  甲○○
上列當事人聲請更生事件，本院裁定如下：
    主  文
債務人甲○○自中華民國九十八年十月三十日下午五時起開始更
生程序。
命司法事務官進行本件更生程序。
    理  由
一、按債務人不能清償債務或有不能清償之虞，且無擔保或無優
    先權之債務總額未逾新臺幣（下同）1,200 萬元者，於法院
    裁定開始清算程序或宣告破產前，得向法院聲請更生，觀諸
    消費者債務清理條例第3 條、第42條第1 項規定自明。次按
    ，法院開始更生程序之裁定，應載明其年、月、日、時，並
    即時發生效力。法院開始更生或清算程序後，得命司法事務
    官進行更生或清算程序，必要時得選任律師、會計師或其他
    適當之自然人或法人一人為監督人或管理人，復為同條例第
    45 條 第1 項、第16條所明定。
二、聲請意旨略以：伊有不能清償債務之情事，前曾於民國97年
    間以書面向最大債權金融機構即台新國際商業銀行請求共同
    協商債務清償方案。協商條件為180 期、利率0 ％、每月還
    款1 萬7,600 元。惟伊因未能接受顯足以負擔之還款方案致
    協商不成立。又伊無擔保或無優先權之債務總額未逾1,200
    萬元，復未經法院裁定開始清算程序或宣告破產，爰向本院
    聲請更生等語。
三、經查，債務人所主張之上開事實，業據提出前置協商不成立
    通知書 (見本院卷第21頁）、財團法人金融聯合徵信中心當
    事人綜合信用報告－債務清理條例前置協商專用債權人清冊
    （見本院卷第16至20頁）、財團法人金融聯合徵信中心當事
    人綜合信用報告（見本院卷第176 至186 頁）、財政部臺灣
    省北區國稅局95及96年度綜合所得稅各類所得資料清單（見
    本院卷第25至26頁）、財政部臺灣省北區國稅財產歸屬資料
    清單（見本院卷第24頁）等為證，核閱屬實，堪認為真正。
    佐諸卷附債務人於環茂保全股份有限公司之服務證明書（見
    本院卷第29頁）、債務人自97年4 月至同年11月之薪資單影
    本（見本院卷第30至36頁、第80至90頁）、債務人之郵局存
    摺薪資轉帳影本（見本院卷第93至96頁），債務人除每月薪
    資收入外，確無其他財產履行其債務，而其負擔無擔保債務
    約387 萬6,054 元，是債務人主張有不能清償債務之情事，
    堪認為真實。此外，復查無債務人有消費者債務清理條例第
    6 條第3 項、第8 條或第46條各款所定駁回更生聲請之事由
    存在，則債務人聲請更生，應屬有據，揆諸首開說明，應予
    開始更生程序，並命司法事務官進行本件更生程序。
四、爰裁定如主文。
中    華    民    國    98    年    10    月    30    日
                  民事第二庭  法      官  王怡雯
上為正本係照原本作成。
本件不得抗告。
中    華    民    國    98    年    10    月    30    日
                              書  記  官  周嫣蘋


司法院資訊處製作；財團法人民間司法改革基金會備份。
